---
output: github_document
---

<!-- README.md is generated from README.Rmd. Please edit that file -->

```{r, include = FALSE}
knitr::opts_chunk$set(
  collapse = TRUE,
  comment = "#>",
  fig.path = "man/figures/README-",
  out.width = "100%"
)
```
# dcmisc

<!-- badges: start -->
[![Lifecycle: experimental](https://img.shields.io/badge/lifecycle-experimental-orange.svg)](https://www.tidyverse.org/lifecycle/#experimental)
[![CRAN status](https://www.r-pkg.org/badges/version/dcmisc)](https://cran.r-project.org/package=dcmisc)
<!-- badges: end -->

The goal of dcmisc is to deal with variable/value label tables

## Installation

```{r}
# install.packages("K:/Tools/R/self-written packages/dcmisc/", type = "source", repos = NULL)
```


## Example


```{r}
library(dcmisc)

# Stata-Datensatz laden:
# df <- haven::read_dta("K:/Projects/DW Hilti Software Strategy/Daten/10_MergeFiles.dta")
# geht natürlich auch mit SPSS Datensätzen:
# df <- haven::read_sav("K:/Projects/DW Hilti Software Strategy/Daten/10_MergeFiles.sav")
# beide Befehle ohne Kommentar schreiben. Das versteht R natürlich nur auf dem  Windows-System...
# alternativ:
path <- system.file("examples", "iris.sav", package = "haven")
df <- haven::read_sav(path)

```

dcmisc besteht bisher aus 2 Funktionen:

```{r}
# variable label-Tabelle erstellen:
tab_varlabs(df)

# value label-Tabelle erstellen:
tab_vallabs(df)
```


## weitere infos

Hilfe anzeigen lassen über: ?tab_varlabs oder ?tab_vallabs oder durch
Mit-cursor-auf-eine-der-Funktionen-Gehen und F1 drücken (das geht aber nicht
im Kommentar) und nur nachdem die library schon geladen wurde

```{r}
  
# message, wenn keine value label im data.frame sind
tab_vallabs(data.frame(NA))

```

informative Fehler-Nachricht wenn df kein data.frame ist:

```{r}
# tab_vallabs(1)
```

erzeugt den Fehler:

```{r}
# Error: df is not a data frame
```


wenn Du anfängst eine der Funktionen zu schreiben, kommt dann auch eine kleine
informative Hilfe-Box für die geforderten Eingangs-Argumente, sobald die
autocomplete-Vorschäge erscheinen (so wie das Excel auch macht...)

